【裁判字號】    90,上易,1831
【裁判日期】    900925
【裁判案由】    竊盜
【裁判全文】
臺灣高等法院臺中分院刑事判決          民國九十年度上易字第一八三一號
    上  訴  人
    即  被  告  丙○○
右上訴人因竊盜案件，不服臺灣彰化地方法院中華民國九十年七月十二日第一審判決
（民國九十年度易字第一七五號，起訴案號：臺灣彰化地方法院檢察署民國八十九年
度偵字第九○五三號），提起上訴，本院判決如左：
    主    文
上訴駁回。
    事    實
一、丙○○前曾因竊盜案件，於民國（下同）八十八年五月十八日，經台灣高等法院
    台中分院判處有期徒刑五月確定，已於八十九年四月八日執行完畢出監。詎其於
    前案待執行中，猶不知悔改，竟仍基於意圖為自己不法所有之概括犯意，（一）
    先於八十八年七月二十四日凌晨二時許，在雲林縣褒忠鄉○○村○○路十九號前
    ，竊取丁○○所有之車牌號碼ＳＲ－七五九三號自用小貨車，得手後供己代步使
    用；（二）丙○○基於同前之竊盜犯意，復於八十八年八月五日廿二時許，夥同
    與其有犯意聯絡之林萬見（業經台灣雲林地方法院以八十八年度易字第八一０號
    判決有期徒刑一年，緩刑四年確定），由林萬見駕駛丙○○上開竊得之ＳＲ－七
    五九三號自用小貨車，丙○○則騎乘機車，共同攜帶林萬見所有客觀上可供為兇
    器使用之鐵剪二支，前往於雲林縣麥寮鄉台塑六輕廠北環路後，持鐵剪將台塑六
    輕廠所有之電纜線剪成一節一節，共竊取十餘綑電纜線（價值約新台幣四十二萬
    一千一百八十元），得手後於同日二十三時三十分許，渠等將上開電纜線搬上該
    部小貨車欲往廠區大門離去時，為台塑六輕廠警衛乙○○等發現攔截並報警而查
    獲，當場扣得該部小貨車及車上之行竊工具鐵剪二支、贓物電纜線等物，丙○○
    則趁隙騎乘機車逃逸。
二、案經臺灣雲林地方法院檢察署檢察官主動檢舉偵辦後呈台灣高等法院檢察署核轉
    臺灣彰化地方法院檢察署檢察官偵查起訴。
    理    由
一、訊據上訴人即被告（下稱被告）丙○○矢口否認有右揭竊取小貨車及與另案被告
    林萬見共同竊取電纜線之犯行，辯稱：車號ＳＲ－七五九三號自用小貨車，伊連
    看都沒看過；又案發當時伊在跑路，人在台中，並未與林萬見共同竊取台塑六輕
    廠之電纜線云云。惟查，右揭犯罪事實係另案被告林萬見被訴上開竊盜案件，於
    台灣雲林地方法院審理時，主動供出上情及被告丙○○之住址、電話、行動電話
    號碼供該院查證，其復於審理時指認係被告丙○○無誤，有其審理筆錄附於該案
    卷可稽，並經原審調卷查核屬實。又證人即另案被告林萬見鄰居之鄰長林金鍊亦
    於該案審理時結證供稱：確曾看過丙○○開一部發財小貨車到被告（指另案被告
    林萬見）住處，並與他們一起喝酒等語，核與另案被告林萬見之供詞相符。再參
    諸被告丙○○與另案被告林萬見均自承係朋友關係，則若非被告丙○○所為，另
    案被告林萬見應無出賣友人誣陷之必要，故另案被告林萬見所供作案之小貨車為
    丙○○開到伊住處，並非其所竊，及丙○○與之共同竊取台塑六輕廠電纜線之事
    實，堪以採信。此外，復有被害人丁○○、台塑六輕廠警衛乙○○之警訊筆錄及
    台灣雲林地方法院八十八年度易字第八一０號被告林萬見竊盜案件刑事判決書一
    份在卷可資佐證，被告空言否認顯不足取。本件事證明確，被告竊盜犯行堪已認
    定，應依法論科。
二、按被告丙○○用以共同竊取電纜線之鐵剪，係有鐵質之物，且便於持握，既可用
    以剪斷電纜線，對人體自可造成傷害而有威脅，客觀上顯足供為兇器。是核被告
    所為，係犯刑法第三百二十一條第一項第三款之加重竊盜罪及同法第三百二十條
    第一項之普通竊盜罪（竊取小貨車部分）。被告丙○○與另案被告林萬見間，就
    共同竊取電纜線部分，有犯意聯絡及行為分擔，均為共同正犯。其先後二次竊盜
    之犯行，時間緊接，犯罪構成要件相同，顯係基於概括之犯意反覆為之，應依連
    續犯之規定，論以加重竊盜一罪，並加重其刑。原審適用刑法第二十八條、第五
    十六條、第三百二十一條第一項第三款、第三十八條第一項第二款之規定，審酌
    被告前因竊盜案件，經法院判處五月確定，於待執行中，猶不知悔改，復再犯本
    件竊盜罪，暨其品行、犯罪之動機、智識程度、目的、手段、所生之危害及犯罪
    後之態度等一切情狀，量處有期徒刑壹年貳月，以示懲儆。至被告丙○○與另案
    被告林萬見用以犯本罪之鐵剪二支，係共犯林萬見所有，已據林萬見供證在卷，
    又該器物既屬共同正犯中一人所有之物，用供犯本案之罪，爰併予共同正犯之被
    告丙○○之罪刑內宣告沒收。其認事用法及量刑，並無不當，被告上訴空言否認
    犯罪，恣意指摘原判決不當，為無理由，應予駁回。
三、據上論斷，應依刑事訴訟法第三百六十八條，判決如主文。
本案經檢察官甲○○到庭執行職務。
中      華      民      國      九十     年       九      月    二十五  日
                                    臺灣高等法院臺中分院刑事第四庭
                                          審判長法  官  洪  耀  宗
                                                法  官  劉  登  俊
                                                法  官  吳  重  政
右正本證明與原本無異。
不得上訴。
                                                書記官  林  育  德
中      華      民      國      九十     年       九      月    二十六  日
附錄：
刑法第三百二十一條：
犯竊盜罪而有左列情形之一者，處六月以上五年以下有期徒刑：
一、於夜間侵入住宅或有人居住之建築物、船艦或隱匿其內而犯之者。
二、毀越門扇、牆垣或其他安全設備而犯之者。
三、攜帶兇器而犯之者。
四、結夥三人以上而犯之者。
五、乘火災、水災或其他災害之際而犯之者。
六、在車站或埠頭而犯之者。
前項之未遂犯罰之。                                                      Ｉ


司法院資訊處製作；財團法人民間司法改革基金會備份。
